【裁判字號】    98,消債更,450
【裁判日期】    980902
【裁判案由】    更生事件
【裁判全文】
臺灣板橋地方法院民事裁定           98年度消債更字第450號
聲  請  人  甲○○
上列當事人因消費者債務清理事件聲請更生及保全處分，本院裁
定如下：
    主  文
聲請人甲○○自中華民國98年9月2日16時起開始更生程序。
命司法事務官進行本件更生程序。
    理  由
一、按債務人與金融機構協商成立者，不得聲請更生或清算。但
    因不可歸責於己之事由，致履行顯有重大困難者，不在此限
    ；次按法院開始更生程序之裁定，應載明其年、月、日、時
    ，並即時發生效力；又法院裁定開始更生或清算程序後，得
    命司法事務官進行更生或清算程序，消費者債務清理條例第
    151條第5項、第45條第1項、第16條第1項分別定有明文。
二、本件聲請意旨略以：聲請人目前債務總金額為新臺幣（下同
    ）0000000 元，有不能清償債務之情事，消費者債務清理條
    例施行前，其曾於民國95年間依照中華民國銀行公會會員辦
    理消費金融案件無擔保債務協商機制，與最大債權金融機構
    安泰商業銀行股份有限公司達成協商，雙方約定聲請人自95
    年8 月起，分240 期，利率4%，每月10日以20,261元依各債
    權銀行債權金額比例清償各項債務，至全部清償為止。聲請
    人擔任醫院行政人員及兼差臨時工，雖每期正常繳款，惟於
    97 年2月2 日不慎於浴室滑倒，導致右側第十一肋骨閉鎖性
    骨折，需就醫休養治療，加上高脂質血症、自發性高血壓及
    糖尿病等，導致收入減少，聲請人亦自該月起無法正常繳納
    上開協商款項，最終於97年2 月間毀諾協商。又聲請人之父
    因老人失智症長期臥病，聲請人亦長期照護，惟其併發肺炎
    、敗血症於97年5 月22日辭世（見本院卷第90頁），就養費
    用12萬元由聲請人負擔（見本院卷第44頁）；故聲請人有不
    可歸責於己之事由，致履行協商顯有重大困難（見本院卷第
    3 頁至4 頁），且其無擔保或無優先權之債務總額未逾1200
    萬元，復未經法院裁定開始清算程序或宣告破產，依法自得
    聲請更生程序，懇請裁定開始更生等語。
三、查聲請人之主張，有財團法人金融聯合徵信中心債權人清冊
    、協商協議書、薪資轉帳紀錄、就養證明單、馬偕紀念醫院
    乙種診斷證明書、房屋租賃契約書、債務人96年度綜合所得
    稅各類所得資料清單暨97年度綜合所得稅各類所得資料清單
    與財產歸屬資料清單、台北市馬偕醫院儲蓄互助社借據及安
    泰商業銀行股份有限公司民事陳報狀等件在卷可稽。核聲請
    人因意外導致聲請人右側第十一肋骨閉鎖性骨折，其家庭整
    體收入減少及增加醫療費用等節，致其毀諾協商條件，係屬
    協商後新生無可預見之事實，堪認聲請人毀諾係有不可歸責
    於己事由，再本件又查無聲請人有消費者債務清理條例第6
    條第3 項、第8 條或第46條各款所定駁回更生聲請之事由存
    在，則其聲請更生，應屬有據，爰依首開規定命司法事務官
    進行本件更生程序，裁定如主文。至聲請人併為保全處分之
    聲請，因本件更生之聲請既經准許，則保全處分欠缺必要性
    ，爰不予諭知，併予說明。
中    華    民    國    98    年    9     月    2     日
                  民事第三庭    法      官  陳映如
上為正本係照原本作成
如不服本裁定，應於裁定送達後10日內，以書狀向本院提出抗告
，並繳納抗告費新臺幣1千元
中    華    民    國    98    年    9     月    2     日
                                書  記  官  李錦輝


司法院資訊處製作；財團法人民間司法改革基金會備份。
